ko: 전자 제품 전원 공급 방식: 48V 팬텀 파워; 9V 배터리; AA 배터리; AAA 배터리; 외부 전원 어댑터; 패시브(전원 불필요); 충전식 배터리(내장형); 충전식 배터리(분리형 팩); USB 전원 공급; 기타
fr: Source d’alimentation des composants électroniques: Alimentation fantôme 48 V; Pile 9 V; Pile AA; Pile AAA; Adaptateur d’alimentation externe; Passif (aucune alimentation requise); Batterie rechargeable (intégrée); Batterie rechargeable (bloc amovible); Alimenté par USB; Autre
vi: Nguồn điện điện tử: Nguồn phantom 48V; Pin 9V; Pin AA; Pin AAA; Bộ đổi nguồn ngoài; Thụ động (không cần nguồn); Pin sạc (tích hợp); Pin sạc (bộ có thể tháo rời); Nguồn USB; Khác
th: แหล่งจ่ายไฟอิเล็กทรอนิกส์: Phantom Power 48V; แบตเตอรี่ 9V; แบตเตอรี่ AA; แบตเตอรี่ AAA; อะแดปเตอร์ไฟภายนอก; พาสซีฟ (ไม่ต้องใช้พลังงาน); แบตเตอรี่ชาร์จไฟได้ (ในตัว); แบตเตอรี่แบบชาร์จไฟได้ (ชุดถอดออกได้); ใช้พลังงานจาก USB; อื่นๆ
hr-HR: Elektronički izvor napajanja: 48 V fantomsko napajanje; 9 V baterija; AA baterija; AAA baterija; Vanjski adapter za napajanje; Pasivno (napajanje nije potrebno); Punjiva baterija (ugrađena); Punjiva baterija (uklonjivi paket); Napajanje putem USB-a; Ostalo
ro-RO: Sursă de alimentare electronică: Phantom power 48 V; Baterie de 9 V; Baterie AA; Baterie AAA; Adaptor de alimentare extern; Pasiv (nu necesită alimentare); Baterie reîncărcabilă (încorporată); Baterie reîncărcabilă (pachet detașabil); Alimentare prin USB; Altele
de: Stromversorgung der Elektronik: 48-V-Phantomspeisung; 9-V-Batterie; AA-Batterie; AAA-Batterie; Externes Netzteil; Passiv (keine Stromversorgung erforderlich); Akku (integriert); Akku (austauschbar); USB-betrieben; Sonstige
es: Fuente de alimentación electrónica: Alimentación phantom de 48 V; Batería de 9 V; Batería AA; Batería AAA; Adaptador de corriente externo; Pasivo (no requiere alimentación); Batería recargable (integrada); Batería recargable (paquete extraíble); Alimentación por USB; Otro
zh-TW: 電子產品電源: 48V 幻象電源; 9V 電池; AA 電池; AAA 電池; 外接電源變壓器; 被動式 (無需電源); 充電電池 (內建); 充電電池 (可拆卸電池組); USB 供電; 其他
da: Strømforsyning til elektronik: 48 V phantom power; 9 V-batteri; AA-batteri; AAA-batteri; Ekstern strømadapter; Passiv (kræver ingen strøm); Genopladeligt batteri (indbygget); Genopladeligt batteri (aftagelig pakke); USB-drevet; Andet
en: Electronics power source: 48V phantom power; 9V battery; AA battery; AAA battery; External power adapter; Passive (no power required); Rechargeable battery (built-in); Rechargeable battery (removable pack); USB powered; Other
nl: Elektronica voedingsbron: 48V fantoomvoeding; 9V-batterij; AA-batterij; AAA-batterij; Externe voedingsadapter; Passief (geen voeding vereist); Oplaadbare batterij (ingebouwd); Oplaadbare batterij (verwijderbaar pack); Via USB gevoed; Overige
ru: Источник питания электроники: Фантомное питание 48 В; Батарея 9 В; Батарея AA; Батарея AAA; Внешний адаптер питания; Пассивный (питание не требуется); Аккумулятор (встроенный); Аккумулятор (съемный блок); Питание от USB; Другое
tr: Elektronik güç kaynağı: 48 V fantom güç; 9 V pil; AA pil; AAA pil; Harici güç adaptörü; Pasif (güç gerektirmez); Şarj edilebilir pil (yerleşik); Şarj edilebilir pil (çıkarılabilir paket); USB ile çalışan; Diğer
zh-CN: 电子产品电源: 48V 幻象电源; 9V 电池; AA 电池; AAA 电池; 外部电源适配器; 无源（无需电源）; 充电电池（内置）; 充电电池（可拆卸电池组）; USB 供电; 其他
lt-LT: Elektronikos maitinimo šaltinis: 48 V fantominis maitinimas; 9 V baterija; AA tipo baterija; AAA tipo baterija; Išorinis maitinimo adapteris; Pasyvus (maitinimo nereikia); Įkraunama baterija (įmontuota); Įkraunama baterija (išimamas blokas); Maitinamas per USB; Kita
pt-PT: Fonte de alimentação eletrónica: Alimentação fantasma de 48 V; Pilha de 9 V; Pilha AA; Pilha AAA; Adaptador de alimentação externo; Passivo (sem necessidade de alimentação); Bateria recarregável (integrada); Bateria recarregável (bloco amovível); Alimentado por USB; Outra
el: Πηγή τροφοδοσίας ηλεκτρονικών συσκευών: Phantom power 48V; Μπαταρία 9V; Μπαταρία AA; Μπαταρία AAA; Εξωτερικό τροφοδοτικό; Παθητικό (δεν απαιτείται τροφοδοσία); Επαναφορτιζόμενη μπαταρία (ενσωματωμένη); Επαναφορτιζόμενη μπαταρία (αφαιρούμενη); Τροφοδοσία μέσω USB; Άλλο
pt-BR: Fonte de alimentação para aparelhos eletrônicos: Phantom power 48V; Bateria de 9V; Pilha AA; Pilha AAA; Adaptador de energia externo; Passivo (não requer energia); Bateria recarregável (embutida); Bateria recarregável (pacote removível); Alimentado por USB; Outro
sv: elektronisk strömkälla: 48 V fantommatning; 9 V-batteri; AA-batteri; AAA-batteri; Extern nätadapter; Passiv (ingen ström krävs); Uppladdningsbart batteri (inbyggt); Uppladdningsbart batteri (löstagbart); USB-driven; Övrigt
nb: Elektronisk strømkilde: 48 V fantomstrøm; 9 V batteri; AA-batteri; AAA-batteri; Ekstern strømadapter; Passiv (krever ikke strøm); Oppladbart batteri (innebygd); Oppladbart batteri (avtakbart); USB-drevet; Annet
it: alimentatore elettronico: Alimentazione phantom a 48 V; Batteria da 9 V; Batteria AA; Batteria AAA; Alimentatore esterno; Passivo (nessuna alimentazione richiesta); Batteria ricaricabile (integrata); Batteria ricaricabile (pacco rimovibile); Alimentazione USB; Altro
hu: Elektronikai áramforrás: 48 V fantomtáp; 9 V-os elem; AA elem; AAA elem; Külső hálózati adapter; Passzív (nem igényel tápellátást); Újratölthető akkumulátor (beépített); Újratölthető akkumulátor (kivehető); USB-tápellátású; Egyéb
sk-SK: Zdroj napájania elektroniky: 48 V fantómové napájanie; 9 V batéria; Batéria AA; Batéria AAA; Externý napájací adaptér; Pasívne (bez potreby napájania); Nabíjateľná batéria (vstavaná); Nabíjateľná batéria (odnímateľný blok); Napájanie cez USB; Iné
fi: Elektroniikan virtalähde: 48 V:n phantom-virta; 9 V:n paristo; AA-paristo; AAA-paristo; Ulkoinen virtalähde; Passiivinen (ei vaadi virtaa); Ladattava akku (sisäänrakennettu); Ladattava akku (irrotettava); USB-virta; Muu
ja: 電化製品電源: 48Vファンタム電源; 9Vバッテリー; 単3電池; 単4電池; 外部電源アダプター; パッシブ (電源不要); 充電式バッテリー (内蔵); 充電式バッテリー (着脱式パック); USB給電; その他
cs: Zdroj energie pro elektroniku: 48V fantomové napájení; 9V baterie; Baterie AA; Baterie AAA; Externí napájecí adaptér; Pasivní (nevyžaduje napájení); Dobíjecí baterie (vestavěná); Dobíjecí baterie (vyjímatelná); Napájení přes USB; Jiné
pl: Źródło zasilania elektroniki: Zasilanie phantom 48 V; Bateria 9 V; Bateria AA; Bateria AAA; Zewnętrzny zasilacz sieciowy; Pasywne (nie wymaga zasilania); Akumulator (wbudowany); Akumulator (wymienny); Zasilanie przez USB; Inne
bg-BG: Източник на захранване за електроника: 48 V фантомно захранване; Батерия 9 V; Батерия AA; Батерия AAA; Външен захранващ адаптер; Пасивен (не изисква захранване); Акумулаторна батерия (вградена); Акумулаторна батерия (сменяем пакет); Захранване през USB; Други
sl-SI: Elektronski vir energije: Fantomsko napajanje (48 V); Baterija 9 V; Baterija AA; Baterija AAA; Zunanji napajalnik; Pasivno (ne potrebuje napajanja); Polnilna baterija (vgrajena); Polnilna baterija (odstranljiv sklop); Napajanje prek USB; Drugo